【裁判字號】    89,易,3812
【裁判日期】    891215
【裁判案由】    違反電子遊戲場業管理條例
【裁判全文】
臺灣臺中地方法院刑事判決                        八十九年度易字第三八一二號
    公  訴  人  台灣台中地方法院檢察署檢察官
    被      告  甲○○
右列被告因違反電子遊戲場業管理條例案件，經檢察官聲請簡易判決處刑（八十九年
度偵字第八三０一號），本院臺中簡易庭認不宜逕以簡易判決處刑，改依通常程序審
理，本院判決如左：
    主  文
甲○○違反未依電子遊戲場業管理條例規定辦理營利事業登記，不得經營電子遊戲場
業之規定，處拘役參拾日，如易科罰金，以新台幣玖佰元即銀元參佰元折算壹日。緩
刑貳年。
電子遊戲機伍台（包括九九戰士、中國龍、天蠶再變、魔術汽球、格鬥雷電各壹台）
，沒收。
    事  實
一、甲○○係臺中市○區○○路三段三七七、三七九號「人之戶撞球場」負責人，
    其未依電子遊戲場業管理條例規定辦理營利事業登記，竟自民國八十九年二月底
    起，在上址設置電子遊戲機五台（包括九九戰士、中國龍、天蠶再變、魔術汽球
    、格鬥雷電各一台），供不特定人為益智娛樂，而違法經營該電子遊戲場業。嗣
    於八十九年三月十七日十九時許，始為警在上址查獲甲○○所有供違法經營電子
    遊戲場業所用之電子遊戲機五台。
二、案經臺中市政府移送臺灣臺中地方法院檢察署檢察官後聲請簡易判決處刑，本院
    臺中簡易庭認不宜以簡易判決處刑，簽移本院刑事庭改用通常程序審判。
     理  由
一、訊據被告甲○○固坦承在上開地點未依電子遊戲場業管理條例之規定辦理營利事
    業登記而設置五台電子遊戲機供人益智娛樂之事實，惟辯稱：伊不知道該行為違
    法云云。經查：
（一）按電子遊戲場業管理條例業於八十九年二月三日公布施行，於同年月五日生效
      。該條例第十一條第一項規定：電子遊戲場業於申請營利事業登記時，除應依
      相關法令辦理外，應向直轄巿、縣（巿）主管機關申請核發營利事業登記證及
      營業級別證，並辦理下列事項之登記：一營業級別。二機具類別。三營業場所
      管理人。四營業場所之地址。故於該條例生效後，設置以電腦方式操縱，產生
      或顯示聲光影像、圖案、動作之電子遊戲機，供不特定人為益智娛樂之營利事
      業（參照同條例第三條、第四條），應依前開規定辦理營利事業登記，未依該
      條例辦理營利事業登記者，依同條例第十五條之規定，即不得經營電子遊戲場
      業。
（二）又按電子遊戲場業管理條例所稱之電子遊戲場業，係指設置電子遊戲機供不特
      定人益智娛樂之營利事業，此為該條例第三條所明定。上開被告設置五台電子
      遊戲機供人益智娛樂而營利之事實，業經被告於警偵訊及本院審理時坦承不諱
      ，並有台中市警察局第二分局育才派出所檢查記錄表附卷可稽。本件被告既有
      設置電子遊戲機營利之行為，即屬經營電子遊戲場業，其未依電子遊戲場業管
      理條例規定辦理營利事業登記，而經營電子遊戲場業，核與同條例第十五條之
      構成要件相符，自應依同條例第二十二條論處。
（三）被告雖辯稱：伊不知道該行為違法云云。然按不得因不知法律而免除刑事責任
      ，此為刑法第十六條前段所明定。電子遊戲場業管理條例既係經立法院通過並
      經總統公布周知之法律，被告從事擺設電子遊戲機台供人益智娛樂營利，自應
      注意相關法規之頒佈與施行，且應遵守其相關規定，尚難諉推不知該規定而欲
      免除刑罰。故被告前開所辯，仍無解於本件罪行之成立。本件事證明確，被告
      之犯行堪以認定。
二、被告於前開條例生效後，未依規定辦理營利事業登記而經營電子遊戲場業，核其
    所為，係違反電子遊戲場業管理條例第十五條之規定，應依同條例第二十二條之
    規定論處。爰審酌被告係高中畢業，所受教育程度不高，不知有前開規定而觸法
    ，其經營時間不久即被查獲，且擺設電子遊戲機僅五台，情節輕微及其犯罪後自
    白犯行等一切情狀，量處如主文第一項所示之刑，並諭知易科罰金之折算標準。
    末查被告前未曾受有期徒刑以上刑之宣告，有台灣高等法院被告全國前案紀錄表
    在卷可按，被告坦承犯行，態度尚佳，其經此次刑之宣告教訓後，當知所警惕而
    無再犯之虞，本院綜核各情，認所宣告之刑，以暫不執行為適當，故併予宣告緩
    刑二年，以啟自新。本件被告擺設之電子遊戲機五台（包括九九戰士、中國龍、
    天蠶再變、魔術汽球、格鬥雷電各一台），雖未扣案，惟係被告所有供違法經營
    電子遊戲場業所用之物，業經被告供明在卷，爰依刑法第三十八條第一項第二款
    之規定，宣告沒收之。
據上論斷，應依刑事訴訟法第四百五十二條、第二百九十九條第一項前段，電子遊戲
場業管理條例第二十二條，刑法第十一條前段、第四十一條、第七十四條第一款、第
三十八條第一項第二款，罰金罰鍰提高標準條例第二條，判決如主文。
中      華      民      國    八十九    年     十二     月     十五     日
                                      臺灣臺中地方法院刑事第六庭
              法  官   黃  峻  隆
右正本證明與原本無異。
如不服本判決，應於送達後十日內向本院提出上訴狀(須附繕本)，上訴於台灣高等
法院台中分院。
                                          書記官
中      華      民      國    八十九    年     十二     月     十五     日


司法院資訊處製作；財團法人民間司法改革基金會備份。
